臺灣屏東地方法院刑事判決　　　　　　　99年度易字第1059號
公　訴　人　臺灣屏東地方法院檢察署檢察官
被　　　告　林正忠
上列被告因竊盜案件，經檢察官提起公訴（99年度偵字第8884號
），本院依法行簡式審判程序審理，判決如下：
    主  文
林正忠犯竊盜罪，累犯，處有期徒刑捌月。
    事  實
一、林正忠前於民國97年間，因妨害兵役案件，經臺灣桃園地方
    法院以97年度桃簡字第2205號判處有期徒刑2 月確定，並於
    98年1 月17日執行完畢。詎基於意圖為自己不法所有之竊盜
    犯意，於99年9 月11日4 時許，在屏東縣潮州鎮○○路與北
    門路口之超商前，趁車主鑰匙未拔之隙，徒手竊取黃而民停
    放該處之車牌號碼J3K-982 號重型機車得逞離去。嗣林正忠
    將上開機車借予不知情之黃曉菁使用，致黃曉菁於99年9 月
    12日11時40分許，騎乘該車行經屏東縣潮州鎮○○路17號附
    近為警查獲，始循線得悉上情。
二、案經屏東縣政府警察局潮州分局報告臺灣屏東地方法院檢察
    署檢察官偵查起訴。
    理  由
一、本件係依刑事訴訟法第273 條之1 第1 項行簡式審判程序，
    其證據調查依同法第273 條之2 所定原不受審判外陳述排除
    之限制；又被告對於卷內各項證據亦不爭執證據能力，復無
    事證顯示有何違法取得或類此瑕疵之情，故卷內所列各項證
    據，自均有證據能力，合先敘明。
二、上揭犯罪事實，業據被告坦承不諱，核與證人黃曉菁證稱借
    得上開贓車經過、證人黃而民證述遭竊情節一致（見警卷第
    4 、7 頁），並有贓物認領保管單、失車案件基本資料詳細
    畫面報表、車輛協尋電腦輸入單、車輛尋獲電腦輸入單、查
    獲採證照片等件為憑（見警卷第11-16 頁）。是認被告之自
    白與事實相合，堪予採信，從而本件罪證明確，被告犯行洵
    足認定，應依法論科。
三、核被告所為，係犯刑法第320 條第1 項之竊盜罪。被告曾受
    如事實欄所載判刑執行等情，有前案紀錄表、刑案資料查註
    紀錄表各1 份足稽，其於徒刑執行完畢後，5 年內故意再犯
    本件有期徒刑以上之罪，為累犯，應依刑法第47條第1 項加
    重刑度。爰審酌被告已有妨害兵役、施用毒品、幫助詐欺等
    前案，經判刑執行、觀察勒戒等處遇，素行欠佳，有上開前
    案紀錄資料可考，如今再度犯下本案，顯見未因前案而記取
    教訓；另被告時值年壯，非無謀生能力，竟不思以正當手段
    賺取所需，詎起意行竊為謀財之道，絲毫不知尊重他人財產
    法益，犯罪動機可議；又被告竊取之物係重型機車，非但侵
    害價值頗高，更造成車主失竊後生活利用上困擾，犯罪影響
    所及非低；惟念在被告尚知坦然面對司法、自白罪行不諱等
    一切情狀，量處如主文所示之刑，以資懲儆。
四、至公訴意旨認被告於99年9 、10月間陸續因多次竊盜案件遭
    到查獲、經起訴判刑，顯具犯罪之習慣，僅藉刑之執行無法
    徹底根絕惡行，請求併予諭知強制工作等語。惟按18歲以上
    之竊盜犯、贓物犯，有犯罪之習慣者，得於刑之執行前，令
    入勞動場所強制工作，竊盜犯贓物犯保安處分條例第3 條第
    1 項定有明文。考諸規範目的，旨在對嚴重職業性犯罪和欠
    缺正確工作觀念或無常態工作因而形成犯罪習慣者，強制其
    從事勞動、學習一技之長及正確之謀生觀念，使日後能重返
    社會、適應常態生活。經查，被告雖於99年9 、10月間陸續
    遭查獲多次竊案，迭經起訴、判刑等情，有本院99年度簡字
    第2111號、99年度簡字第2201號、99年度易字第826 號判決
    書及臺灣屏東地方法院檢察署檢察官99年度偵字第9512號起
    訴書附卷可稽（見本院卷第13-17 頁），但被告於此之前尚
    無竊盜前科，前開案件之犯罪時點又非長期密接，顯然難以
    被告在短時間遭查獲多起竊案，即認其平時乃以犯罪為常態
    、具有犯罪之習慣，則公訴人既無提出具體事證足示被告確
    係慣竊積重難返，亦無證據證明被告因遊蕩或懶惰成習而犯
    罪，須強制其從事勞動、學習專長或匡正謀生觀念之情形（
    見本院卷第27頁反面），是審酌前開量刑事由後，本院認對
    被告量處如主文所示之刑已足收儆懲，無庸宣告強制工作，
    末此敘明。
據上論斷，應依刑事訴訟法第273 條之1 第1 項、第299 條第1
項前段，刑法第320 條第1 項、第47條第1 項，刑法施行法第1
條之1 第1 項、第2 項前段，判決如主文。
本案經檢察官許英輝到庭執行職務
中    華    民    國     100     年   1    月     3   日
                    刑事第四庭     法  官  江振源
以上正本證明與原本無異
如不服本判決，應於判決送達後10日內向本院提出上訴書狀（應
附繕本），其未敘述上訴理由者，應於上訴期間屆滿後20日內補
提理由書狀於本院，上訴於臺灣高等法院高雄分院。
中    華    民    國     100     年   1    月     3   日
                                   書記官  邱淑婷
附錄本判決論罪科刑法條：
刑法第320條
意圖為自己或第三人不法之所有，而竊取他人之動產者，為竊盜
罪，處五年以下有期徒刑、拘役或五百元以下罰金。
意圖為自己或第三人不法之利益，而竊佔他人之不動產者，依前
項之規定處斷。
前二項之未遂犯罰之。